【裁判字號】    98,交聲,2424
【裁判日期】    981015
【裁判案由】    聲明異議
【裁判全文】
臺灣高雄地方法院交通事件裁定        98年度交聲字第2424號
原處分機關  高雄市政府交通局
異  議  人
即受處分人  甲○○  62歲（民.
上列異議人即受處分人因違反道路交通管理處罰條例案件，對於
高雄市政府交通局於中華民國98年8 月27日所為之處分（原處分
案號：高市府交裁字第裁32-BT0000000號）聲明異議，本院裁定
如下：
    主  文
異議駁回。
    理  由
一、異議意旨略以：異議人即受處分人甲○○（下稱異議人）於
    民國98年8 月27日上午5 時16分許，駕駛車牌號碼ZE-210號
    營業一般小客車，行經高雄市○○路1686號之1 前時，因行
    速達每小時76公里超過規定最高速限（60公里/ 小時）而為
    警照相逕行舉發，原處分機關乃依道路交通管理處罰條例第
    40條之規定，裁處異議人罰鍰新臺幣（下同）1,600 元；惟
    本件測速機器前100 公尺內並無任何測速照相之警示標誌，
    使異議人無從得知該地方有測速機器，爰聲明異議，請求撤
    銷原處分云云。
二、按汽車駕駛人，行車速度，超過規定之最高時速，或低於規
    定之最低時速，除有第43條第1 項第2 款情形外，處1,200
    元以上2,400 元以下罰鍰，為道路交通管理處罰條例第40條
    定有明文；又汽車駕駛人之行為有下列情形之一，當場不能
    或不宜攔截製單舉發者，得逕行舉發：七、經以科學儀器取
    得證據資料證明其行為違規。前項第七款之科學儀器應採固
    定式，並定期於網站公布其設置地點。但汽車駕駛人之行為
    屬下列情形之一者，不在此限：九、行車速度超過規定之最
    高速限或低於規定之最低速限。對於前項第九款之違規行為
    ，採用固定或非固定式科學儀器取得證據資料證明者，於一
    般道路須至少於100 公尺，於高速公路、快速公路須至少於
    300 公尺前，明顯標示之。第一項逕行舉發，應記明車輛牌
    照號碼、車型等可資辨明之資料，以汽車所有人為被通知人
    製單舉發，道路交通管理處罰條例第7 條之2 ，第1 項第7
    款、第2 項第9 款、第3 項、第4 項亦分別定有明文。
三、查異議人於98年6 月29日上午5 時16分許，駕駛車牌號碼ZE
    -210號營業一般小客車，行經高雄市○○路1686號之1 前時
    ，因行速達每小時76公里超過規定最高速限（60公里/ 小時
    ）而為警照相逕行舉發，並遭原處分機關裁處罰鍰1,600 元
    之事實，為異議人所不爭執，並有高雄市政府警察局98年7
    月20日高市警交相字第BT0000000 號舉發違反道路交通管理
    事件通知單、高雄市政府交通局98年8 月27日高市交裁字第
    裁32-BT0000000號裁決書及舉發照片各1 份附卷可稽（參本
    院卷第10頁、第20頁、第21頁）；而上開測速採證所使用之
    雷射測速儀（規格為24.125GHzK-Band 照相式；廠牌：TRAF
    FIPAX ；型號：主機為SPEEDOPHOT、天線為TYPE 24 ），業
    由經濟部標準檢驗局於97年9 月10日檢定合格，有效期限至
    98年9 月30日乙節，有經濟部標準檢驗局雷射測速儀檢定合
    格證書1 紙在卷足據（參本院卷第22頁），足認本件舉發員
    警所用雷射測速槍之準確性，並無疑問，是異議人於上開時
    、地超速行駛之事實，洵堪認定。
四、至異議人固辯稱：本件測速機器前100 公尺內並無任何測速
    照相之警示標誌，使異議人無從得知該地方有測速機器云云
    ，惟查，本件員警確依規定於距舉發地點前至少100 公尺以
    上之處（即高雄市○○路1686號之1 前150 公尺處）設置有
    警示標誌之事實，有高雄市政府警察局98年9 月24日高市交
    三字第0980030180號函暨所附之相片在卷可查（見本院卷第
    25頁、第26頁），故異議人辯稱：本件未依規定未設速限之
    標誌，使其無從得知該地方有測速機器云云，顯係臨訟杜撰
    之詞，不足採信。又況遵守道路交通規則，本為駕駛人之義
    務，異議人既領有駕駛執照，對行車速度應依標誌或標線之
    規定，自應知之甚明，並有隨時注意並遵守各路段時速限制
    之義務，自無以是否設有速限標示牌及測速警示牌來作為修
    正駕駛習慣之依據，本件警員依測速照相器所得照片取締之
    結果既正確無誤，異議人上開違規事實，實堪認定。
五、綜上所述，本件異議人上開違規行為至為顯明，原處分機關
    乃依道路交通管理處罰條例第40條、違反道路交通管理事件
    統一裁罰基準及處理細則第43、44、67條等規定，裁處異議
    人罰鍰1,600 元，核無違誤，異議人猶執前詞聲明異議，為
    無理由，應予駁回。
六、應依道路交通案件處理辦法第19條，裁定如主文。
中    華    民    國    98    年    10     月    15   日
                    交通法庭  法  官  王參和
以上正本證明與原本無異。
如不服本裁定，應於收受送達後5 日內向本院提出抗告狀。
中    華    民    國    98    年    10    月    16    日
                              書記官  陳惠玲


司法院資訊處製作；財團法人民間司法改革基金會備份。
